【裁判字號】    92,簡上,99
【裁判日期】    920717
【裁判案由】    傷害
【裁判全文】
臺灣嘉義地方法院刑事判決                          九十二年度簡上字第九九號
    上  訴  人  臺灣嘉義地方法院檢察署檢察官
    被      告  乙○○
右列上訴人因傷害案件，不服本院簡易庭民國九十二年四月二十二日九十二年度簡字
第四七四號第一審判決（聲請簡易判決處刑書案號：臺灣嘉義地方法院檢察署九十二
年度偵字第二０五九號），提起上訴，本院管轄之第二審合議庭判決如左：
    主  文
上訴駁回。
    事  實
一、緣甲○○於九十二年二月十六日上午八時許，至乙○○之母鄭林珠所營之檳榔攤
    購買檳榔，以臺語向鄭林珠謔稱：「是否有幼齒的」，鄭林珠回稱：「檳榔（菁
    仔）有幼齒的」，甲○○又稱：「是否會比你幼齒：：」並於購買檳榔後離去，
    適為乙○○聽聞，認甲○○對其母不禮貌而心生不滿，遂尾隨甲○○至嘉義縣新
    港鄉○○村○○路四０號前，基於傷害之犯意，先以徒手毆打並以腳踢踹甲○○
    而後持乙支鐵畚箕毆打甲○○，致甲○○受有頭皮鈍傷合併皮下血腫、左側第五
    、六根肋骨骨折、臉及胸和指部鈍挫傷及擦傷之傷害。
二、案經甲○○訴由嘉義縣警察局民雄分局報告臺灣嘉義地方法院檢察署檢察官偵查
    後聲請以簡易判決處刑。
    理  由
一、右揭事實迭據被告乙○○於警訊及偵審中均坦承不諱（見警卷第一頁反面偵訊筆
    錄，偵查卷第七頁反面訊問筆錄、本審卷九十二年六月二十六日訊問筆錄），並
    據告訴人甲○○指訴綦詳（見警卷第三、四頁），而被告乃因不滿告訴人甲○○
    以言詞輕薄其母而起傷害之犯意，亦據證人鄭林珠於警訊時證稱：「甲○○於九
    十二年二月十六日上午八時許，過來買檳榔，問我是否有幼齒，我說檳榔（菁仔
    ）有幼齒的，甲○○說是否會比我幼齒，我說檳榔（菁仔）幼齒的，我快要六十
    歲沒有（幼仔）臺語，買完就離開」（見警卷第五頁），而甲○○確遭乙○○毆
    傷受有頭皮鈍傷合併皮下血腫、左側第五、六根肋骨骨折、臉及胸和指部鈍挫傷
    及擦傷等之傷害，復有華濟醫院出具之診斷證明書一份在卷可稽（警卷第六頁）
    。從而，上訴人前開自白與事實相符，事證明確，其犯行堪以認定。
二、核上訴人所為，係犯刑法第二百七十七條第一項之傷害罪。原審適用刑事訴訟法
    第四百四十九條第一項前段、第四百五十四條第二項，刑法第二百七十七條第一
    項、第四十一條第一項前段，罰金罰鍰提高標準條例第一條前段、第二條，逕以
    簡易判決判處上訴人有期徒刑三月，如易科罰金以（銀元）三百元折算一日，核
    其認事用法及量刑均屬妥適。上訴意旨指摘原判決量刑過輕，為無理由，應予駁
    回。
據上論結，應依刑事訴訟法第四百五十五條之一第一項、第三項、第三百六十八條，
判決如主文。
本案經檢察官陳鈴香到庭執行職務。
中      華      民      國    九十二    年      七      月     十七     日
                                  臺灣嘉義地方法院刑事第三庭
                                      審判長  法  官   沈  福  財
                                              法  官   林  福  來
                                              法  官   康  存  真
右正本證明與原本無異。
本件不得上訴。
中      華      民      國    九十二    年      七      月     十七     日
                                              書記官   林  美  芳
附錄本判決論罪法條全文
刑法第二百七十七條第一項
傷害人之身體或健康者，處三年以下有期徒刑、拘役或一千元以下罰金。


司法院資訊處製作；財團法人民間司法改革基金會備份。
